# 融资租入后又融资租出的会计处理问题

提问人：Euforia 时间：2021-01-21 14:03:00
C公司是一家爆破工程施工企业，于 2019 年设立，A公司是C公司的母公司，持有C公司51%的股份，B公司也是一家爆破工程施工企业，同时是C公司的其中一位少数股东，持有C公司10%的股份。
B公司的主营业务是爆破工程施工，D公司是B公司的分包商，由于D公司规模较小，没有独立进行爆破工程作业的相关设备，因此需要从B公司融资租入相应的设备后，再承接B公司分包给D公司的工程业务。
B公司考虑到D公司规模较小，抗风险能力较弱，一旦D公司资不抵债，B公司租出的设备很可能无法产生收益。
基于此考虑，自 2020 年起，B公司首先与C公司签订融资租赁协议，将爆破工程设备融资租赁给C公司，协议约定租期为 3 年（ 3 年一般是爆破工程设备的平均使用年限），每月支付 20 万元设备租赁费， 3 年后C公司可以 1 元的价格购买这些设备。然后C公司再与D公司签订融资租赁协议，协议约定租期为 3 年，每月支付 25 万元设备租赁费， 3 年后D公司可以 1 元的价格购买这些设备。
基于上述安排，从业务实质上来看，B公司最终是将设备融资租赁给了D公司，C公司在整个业务线中担任了中间人的角色。但从合同来看，一旦D公司经营失败无法继续支付C公司融资租赁的设备款，B公司仍要向C公司定期收取融资租赁的设备款，即风险由C公司进行承担。
请教陈版主，在这种模式下，C公司是否需要在从B公司租入设备时做融资租入的会计处理，同时在租给D公司的同时做融资租出的会计处理？还是可以简化处理为：每月收到的 25 万作为租赁收入，每月支付的 20 万作为租赁成本？

回答人：chenyiwei
C公司需要在从B公司租入设备时做融资租入的会计处理，同时在租给D公司的同时做融资租出的会计处理。如果这两项交易发生于同一期间，则相当于C同时确认对B的租赁负债和对D的租赁应收款，即按照转租赁的规定处理。
由于C租赁给D属于融资租赁，故C账面上没有使用权资产。由于C和D的风险程度不同，两项租赁的内含利率不同，租赁应收款和租赁负债的初始计量金额之间的差异应当不会很大，该差额应予以递延，相当于C从D预收的担保费，按金融工具准则对财务担保合同的相关规定进行会计处理。